臺灣臺中地方法院民事裁定            100年度司護字第248號
聲  請  人  臺中市政府
法定代理人  胡志強
受  安置人  F486        .
法定代理人  F486F       .
            F486M       .
上列聲請人聲請繼續安置事件，本院裁定如下：
    主  文
准將受安置人F486自民國一００年十一月四日起，繼續安置參個
月。
聲請程序費用由聲請人負擔。
    理  由
一、本件聲請意旨略以：受安置人F486（為未滿十二歲之兒童，
    依兒童及少年福利法第四十六條規定『不得揭露足以識別兒
    童及少年身分之資訊』，真實姓名年籍詳卷對照表）之生母
    長期對受安置人過當管教，而受安置人生父因遠在大陸地區
    工作，無法提供受安置人妥善照顧，聲請人業於民國一００
    年十一月一日緊急安置受安置人於安置機構，並通知其法定
    代理人。社工於安置期間前往訪視，受安置人生父因工作因
    素無法確實保護受安置人人身安全，受安置人生母現階段不
    適宜照顧受安置人，基於兒童最佳利益，並提供受安置人必
    要保護與觀察輔導，爰依兒童及少年福利法第三十七條第二
    項規定，聲請准予裁定將受安置人繼續安置三個月等語，並
    提出臺中市政府社會工作員個案訪視處理建議表、驗傷診斷
    書及全戶戶籍資料表等件為證。
二、按兒童及少年有下列各款情形之一，非立即給予緊急保護、
    安置或為其他處分，其生命、身體或自由有立即之危險或危
    險之虞者，直轄市、縣（市）主管機關應予緊急保護、安置
    或為其他必要之處置：(一)兒童及少年未受適當之養育或照顧
    (二)。兒童及少年有立即接受診治之必要，而未就醫者。(三)兒
    童及少年遭遺棄、身心虐待、買賣、質押、被強迫或引誘從
    事不正當之行為或工作者。(四)兒童及少年遭受其他迫害，非
    立即安置難以有效保護者；直轄市、縣（市）主管機關依前
    條規定緊急安置時，應即通報當地地方法院及警察機關，並
    通知兒童及少年之父母、監護人。但其無父母、監護人或通
    知顯有困難時，得不通知之。緊急安置不得超過七十二小時
    ，非七十二小時以上之安置不足以保護兒童及少年者，得聲
    請法院裁定繼續安置。繼續安置以三個月為限，必要時，得
    聲請法院裁定延長之。兒童及少年福利法第三十六條第一項
    、第三十七條第一、二項分別定有明文。
三、經查：聲請人主張之事實，業據提出與其所述情節相符之上
    揭證物在卷可稽，堪信為真實。另經社工訪視之結果略以：
    1.案主表示，案母時常對自己體罰，每週有好幾天會遭到案
    母責打或責罵，大多是因為案主功課未完成或表現不佳。2.
    中心社工員觀察案主外觀，發現案主手背、腳背有多處瘀傷
    及挫傷，腳底板有瘀傷、右手肘有小擦傷，左大腿有瘀傷，
    據案主表示，大腿瘀傷是案母捏傷，腳底的瘀傷則是案母使
    用水管毆打的，顯示案主長期遭受不當對待。3.案主與案父
    關係較佳，故案主期望獲得案父的關心及疼愛，案父也與案
    主維持良好關係，但案父因工作因素，無法時常關切到案主
    的照顧狀況。案主疑似長期受暴，案父雖知悉但卻無法改善
    案母的教育方式，造成案主有長期受暴的情形。4.案母曾對
    案主表示：「妳最好是被社工帶走，妳最好去死一死，死了
    我反而比較高興」等語，建議聲請繼續安置，以保障案主人
    身安全等語，此有臺中市政府社會工作員個案訪視處理建議
    表附卷可按。本院審酌受安置人尚年幼，本需親人之關懷照
    顧，然受安置人生母對受安置人有施暴行為，而受安置人生
    父亦因工作之故無力提供適足之照顧環境，受安置人無法受
    有適當之養育及照顧，需安置之原因並未消滅。是為提供受
    安置人較為安全、關愛之生活教養環境，自應再繼續安置受
    安置人，妥予保護。從而，依前揭法條規定，聲請人所為之
    上開聲請，核無不合，應予准許。
四、依非訟事件法第二十一條第一項前段，裁定如主文。
中    華    民    國   100    年    11    月    3     日
                  家事法庭      司法事務官  林敬程
以上正本係照原本作成。
如不服本件裁定，得於裁定書送達之翌日起十日內，以書狀敘述
理由，向本庭提起抗告。
中    華    民    國   100    年    11    月    3     日
                                書  記  官  廖于萱